# 所得税纳税调整项目-工会经费，职工教育经费

提问人：faith_qian 时间：2012-02-13 21:37:26
工会经费，职工教育经费 我的理解是超过工资总额4.5%的部分需要调整应纳税所得额， 但碰到的企业情况是提取数超过支出的部分全额调增应纳税所得额，不知道应该怎么处理？ 谢谢大家

回答人：chenyiwei
1 、工会经费必须在税法规定的扣除限额内，凭税法规定的有效的专用收据或者代收凭据上注明的金额扣除。 2 、职工教育经费必须是按实际发生额在限额内扣除，但超额部分可以无限期向后结转。 所以，这两者的税前扣除额都是符合规定的实际发生额（但不得超过规定限额）。计提数超过该税前扣除额的部分需作纳税调整。教育经费的以前年度转来的超支部分可以与本期发生额一并相加后，与税前扣除限额相比较。这两项经费在会计上的计提数对于计算税务上的扣除额而言都没有实际意义。